最高法院刑事判決　　　　　　九十四年度台上字第三０六六號
　　上　訴　人　甲○○
　　選任辯護人　蔡錫欽律師
　　　　　　　　戴仲懋律師
上列上訴人因偽造有價證券案件，不服台灣高等法院高雄分院中
華民國九十一年九月四日第二審判決（九十一年度上訴字第一一
六一號，起訴案號：台灣高雄地方法院檢察署八十九年度偵字第
二三四七六、二三七八六號），提起上訴，本院判決如下：
    主  文
上訴駁回。
    理  由
按刑事訴訟法第三百七十七條規定，上訴於第三審法院，非以判
決違背法令為理由，不得為之。是提起第三審上訴，應以原判決
違背法令為理由，係屬法定要件。如果上訴理由狀並未依據卷內
訴訟資料，具體指摘原判決不適用何種法則或如何適用不當，或
所指摘原判決違法情事，顯與法律規定得為第三審上訴理由之違
法情形，不相適合時，均應認其上訴為違背法律上之程式，予以
駁回。本件原審經審理結果，認為上訴人甲○○偽造有價證券犯
行明確，因而撤銷第一審所為無罪之判決，經適用刑法第五十九
條規定減輕其刑後，改判論處上訴人意圖供行使之用，而偽造有
價證券罪刑（處有期徒刑一年八月，緩刑五年），已詳敘其調查
、取捨證據之結果及憑以認定犯罪事實之心證理由。並就上訴人
否認之供詞及其所辯各語認非可採，予以論述。就形式上觀察，
原判決要無採證認事違背經驗法則、論理法則或理由不備等違背
法令之情形。上訴人曾參加徐佩芳所邀集，於民國八十七年四月
五日起會，每會新台幣（下同）一萬元之互助會，嗣於同年八月
五日以三千元得標（採外標制），並因之簽發面額一萬三千元之
本票交付，惟均未兌現，共積欠會款二十八萬六千元等情，除據
徐佩芳於偵查中供陳甚詳，且有互助會單及發票人為上訴人，每
紙面額一萬三千元之本票（均為影本）二十二紙在卷足憑，即上
訴人於偵查中亦坦認確有參加徐女所邀集該互助會屬實。是原判
決依憑上開卷證，採信徐佩芳之指訴，認上訴人確積欠徐女互助
會款二十八萬六千元，要與卷證並無不合。又原判決附表所示五
紙支票確係上訴人所簽發交予徐佩芳，既據徐女迭於偵、審中供
陳屬實，且有渠提出該五紙支票影本可按。雖上訴人簽立之「借
據」，記載上訴人向徐佩芳借款三百萬元，簽立票號一一三八五
二號、面額三百萬元本票，及發票人陳通儀、到期日八十九年七
月三十日、票號0000000支票各乙紙交付等語，未提及有
以該紙支票換回原判決附表所示五紙支票情事，然尚不能以此即
指徐佩芳之指訴有何不實。是原判決參酌上開卷證及上訴人對於
該五紙支票何以曾在徐女手中，復未能提出合理可信之原由及證
據，乃採信徐女之供述，其採證亦無不合。上訴意旨以上情指摘
原判決違背法令，核與法律規定得為第三審上訴理由之違法情形
，不相適合。而其餘上訴意旨，則係就屬原審採證認事職權之適
法行使及原判決已說明事項，徒憑己見，任意指摘為違法，且仍
為單純事實之爭執，要難謂為適法之第三審上訴理由。依上揭說
明，本件上訴顯屬違背法律上之程式，應予駁回。
據上論結，應依刑事訴訟法第三百九十五條前段，判決如主文。
中　　華　　民　　國　九十四　年　　六　　月　　九　　日
                      最高法院刑事第九庭
                          審判長法官  張　淳　淙
                                法官  張　春　福
                                法官  呂　丹　玉
                                法官  洪　昌　宏
                                法官  林　開　任
      本件正本證明與原本無異
                                      書  記  官
中　　華　　民　　國　九十四　年　　六　　月　 十六　 日
                                                      Ｖ
